ACORDAO-COMPLETO-2499414

ACÓRDÃO DE RELAÇÃO

ACÓRDÃO DE RELAÇÃO 2041/2021 ATA 35/2021 - PLENÁRIO

Acórdão 2041/2021-TCU-Plenário
Considerando tratar-se de representação a respeito de possíveis irregularidades na Tomada de Preços 006/2020, conduzida pelo município de Santa Maria da Boa Vista/PE, cujo objeto é a contratação de empresa para execução de obras e serviços de engenharia relativos à regularização de subleito em vias não pavimentadas na zona rural da municipalidade, custeada com recursos do Contrato de Repasse Siafi/Siconv 893141/2019, firmado entre o Ministério do Desenvolvimento Regional (MDR) e ente municipal;
Considerando que o valor orçado para a execução dos serviços foi de R$ 694.015,08, e que a proposta declarada vencedora foi a da empresa Motiva Construções e Serviços Eireli, no valor de R$ 603.675,89;
Considerando que o representante alega, em suma, que apresentou a proposta de menor valor (R$ 464.272,25) , sendo indevidamente desclassificado em razão de não ter corrigido a composição do Subitem 2.1 - Locação de Container durante a fase recursal, o qual, constatou-se, totalizava R$ 1.800,90 no orçamento da prefeitura, representando 0,2% do valor total estimado para a obra;
Considerando que, por meio do Acórdão 74/2021-TCU-Plenário, o Tribunal referendou despacho do relator no sentido de conhecer a representação e adotar medida cautelar para determinar a suspensão da tomada de preços e dos atos dela decorrentes, além de determinar a realização de oitiva do ente municipal;
Considerando que, após as comunicações processuais, restou evidenciado que o município adotou medidas no sentido de rescindir unilateralmente o Contrato 070/2020, decorrente da Tomada de Preços 006/2020, e que não houve pagamento efetivo à empresa contratada Motiva Construções e Serviços Eireli;
Considerando que, embora rescindido o contrato e ausente a comprovação de prejuízo efetivo ao erário, constatou-se a ocorrência de medição de serviços não efetivamente executados, no montante de R$ 276.895,54, o que pode constituir indício de fraude contratual;
Os Ministros do Tribunal de Contas da União ACORDAM, por unanimidade, com fundamento no art. 43, inciso I, da Lei 8.443/1992, arts. 143, inciso III, 169, incisos III e IV, 235 c/c o art. 237, inciso VII, todos do Regimento Interno/TCU, de acordo com os pareceres emitidos nos autos, em conhecer a representação e considerá-la procedente; adotar a medida elencada no subitem 1.6 a seguir; encaminhar cópia deste acordão e da instrução (peça 56) ao representante; e arquivar o processo.
1. Processo TC-Processo 044.992/2020-3 (REPRESENTAÇÃO) 
	1.1. Unidades jurisdicionadas: Ministério do Desenvolvimento Regional; Município de Santa Maria da Boa Vista/PE
	1.2. Relator: Ministro Bruno Dantas
	1.2.1. Ministra que alegou impedimento na sessão: Ana Arraes
	1.3. Representante do Ministério Público: não atuou
	1.4. Unidade Técnica: Secretaria de Fiscalização de Infraestrutura Urbana (SeinfraUrbana) .
	1.5. Representação legal: Fernando Diniz Cavalcanti de Vasconcelos (714/OAB-PE) e outros, representando Prefeitura Municipal de Santa Maria da Boa Vista - PE; Kleber da Rocha Mendes (8708/OAB-SE) , representando Dupla Incorporações & Construções Ltda. 
	1.6. Determinações/Recomendações/Orientações:
	1.6.1. com fundamento na Resolução TCU 259/2014, art. 106, § 4º, inciso II, encaminhar cópia deste acordão e da instrução (peça 56) ao Ministério do Desenvolvimento Regional, para as providências de sua alçada quanto às seguintes irregularidades ocorridas no Contrato de Repasse 1.068.192-24/2019 (Siconv 0518572019, Siafi 893141) , firmado com o Município de Santa Maria da Boa Vista/PE:
	1.6.1.1. desclassificação da empresa Dupla Incorporações e Construções Ltda., por falha somente apontada no 2º Parecer Técnico de Engenharia, sem exigir a readequação na proposta da composição referente ao subitem 2.1 - Locação de contêiner, em desconformidade com o previsto no § 3º, art. 43 da Lei 8.666/1993 e com a jurisprudência do TCU (Acórdão 830/2018-TCU-Plenário; Acórdão 2546/2015-TCU-Plenário; Acórdão 1811/2014-TCU-Plenário) ;
	1.6.1.2. medição e emissão de nota fiscal no valor de R$ 276.895,54 pela empresa Motiva Construções e Serviços Eireli (31.381.604/0001-59) sem a contraprestação do serviço, o que, apesar de não ter sido efetuado o pagamento, constitui indício de fraude contratual.

BRUNO DANTAS

Fernando Diniz Cavalcanti de Vasconcelos (714/OAB-PE) e outros, representando Prefeitura Municipal de Santa Maria da Boa Vista - PE; Kleber da Rocha Mendes (8708/OAB-SE), representando Dupla Incorporações & Construções Ltda.

Não atuou

REPRESENTAÇÃO (REPR)

Secretaria de Fiscalização de Infraestrutura Urbana (SeinfraUrbana).